【裁判字號】    97,易,1086
【裁判日期】    970403
【裁判案由】    賭博
【裁判全文】
臺灣臺中地方法院刑事判決              97年度易字第1086號
公  訴  人  臺灣臺中地方法院檢察署檢察官
被      告  丙○○
            甲○○
            乙○○○
上列被告因賭博案件，經檢察官提起公訴（97年度偵字第878 號
），本院改行簡式審判程序審理，茲判決如下：
    主  文
丙○○、甲○○、乙○○○共同意圖營利，聚眾賭博，丙○○處
有期徒刑伍月，甲○○處有期徒刑肆月，乙○○○處有期徒刑參
月，如易科罰金，均以新臺幣壹仟元折算壹日。扣案如附表所示
之物沒收。
    犯罪事實
一、丙○○、甲○○與乙○○○為朋友，渠等共同基於聚眾賭博
    之犯意，由甲○○提供所承租之臺中市西區○○○○街42 號1
    樓作為賭博場所，並由丙○○提供如附表編號1至編號6等物
    作為賭具，再以每日新臺幣（下同）數百元至1000元之代價
    ，僱用乙○○○擔任把風、打雜等工作，自民國96年9月5日
    起，以上開處所作為賭博場所，再由丙○○、甲○○邀約、
    聚集不特定之多數人以「麻將」為賭具，賭博財物，約定賭
    客於上開場所打麻將，每圈由丙○○抽取800至2,000元之抽
    頭金。嗣於96年12月6 日晚間11時45分許，賭客廖中山、黃
    水仙、楊繼根及洪菀嚀等4 人在上址打麻將，為警持本院核
    發之搜索票，在上址當場查獲，並扣得丙○○所有供犯罪所
    用之賭具麻將5 組、麻將牌尺8支、骰子15顆、門風5組、賭
    博圈數統計表1張、賭客借貸現金統計表1本、賭博圈數統計
    表1本、賭客聯絡簿1本、員工輪值簿1本、空白本票1本、監
    視器螢幕1臺、監視鏡頭1支、客人借支明細202 張、營業明
    細217張、抽頭金3700元、甲○○簽訂之不動產租賃契約書1
    本及賭客所有之賭資2萬2,500元（其中6,000 元為廖中山所
    有，9,000 元為黃水仙所有，1,100元為楊繼根所有，6,400
    元為洪菀嚀所有）等物（詳如附表所載）。
二、案經臺中市警察局第一分局報告臺灣臺中地方法院檢察署檢
    察官偵查起訴。
    理  由
一、程序部分：簡式審判程序不適用傳聞法則
  (一)按簡式審判程序之證據調查，不受刑事訴訟法第159條第1項
    規定之限制，刑事訴訟法第273條之2定有明文。此乃因簡式
    審判程序，貴在審判程序之簡省便捷，故調查證據之程序宜
    由審判長便宜行事，以適當之方法行之即可；又因被告對於
    犯罪事實並不爭執，可認定被告亦無行使反對詰問權之意，
    因此有關傳聞證據之證據能力限制規定無庸予以適用。
  (二)本件證人廖中山、黃水仙、楊繼根及洪菀嚀等人於警詢及偵
    查中所為之陳述，雖為審判外之言詞陳述，其性質為傳聞證
    據；惟本件訴訟係適用簡式審判程序，有審判筆錄在卷可稽
    ，是其等於警詢及偵查中所為之證言，自均得作為認定事實
    之證據。
二、認定犯罪事實及量刑審酌之依據：
  (一)被告3 人於本院審理時之自白。
  (二)證人即賭客廖中山、黃水仙、楊繼根及洪菀嚀等4 人分別於
    警詢及檢察官偵訊中之證述。
  (三)本院96年度聲搜字第5046號搜索票影本1 紙、臺中市警察局
    第一分局搜索扣押筆錄、扣押物品目錄表各1 份、查獲現場
    暨扣案物品相片36張、現場圖1紙。
  (四)扣案物品如附表所示。
  (五)臺灣高等法院被告前案紀錄表（被告素行之認定）。
二、核被告3人所為，均係犯刑法第268條前段意圖營利供給賭博
    場所罪及同法第268條後段意圖營利聚眾賭博罪。被告3人間
    ，就上開犯行具有犯意聯絡及行為分擔，為共同正犯。被告
    等以一行為而觸犯上開2 罪名，為想像競合犯，應從情節較
    重之意圖營利聚眾賭博罪處斷（最高法院79 年 度台非字第
    251 號裁判意旨參照）。又按刑事法若干犯罪行為態樣，本
    質上原具有反覆、延續實行之特徵，立法時既予特別歸類，
    定為犯罪構成要件之行為要素，則行為人基於概括之犯意，
    在密切接近之一定時、地持續實行之複次行為，倘依社會通
    念，於客觀上認為符合一個反覆、延續性之行為觀念者，於
    刑法評價上，即應僅成立一罪。學理上所稱「集合犯」之職
    業性、營業性、收集性或成癮性等具有重複特質之犯罪均屬
    之，例如經營、從事業務、收集、販賣、製造、散佈、成癮
    性所致之行為等行為概念者是（最高法院96 年 度臺上字第
    172 號、95年度臺上字第4686號、95年度臺上字第1079號判
    決參照）。且立法上，以營利為構成要件之犯罪，通常具有
    反覆實施同一犯罪行為之特性，因其本質乃多數行為之集合
    或一定行為之反覆實施，在立法上予以擬制，定為一罪。查
    本案被告等自96年9月5日起至96年12月6 日晚間11時45分許
    為警查獲止，所為連貫、反覆、多次聚眾賭博之行為，依上
    開說明，於刑法評價上，應認係集合多數犯罪行為而構成聚
    眾賭博之獨立犯罪類型，應僅成立一罪。爰審酌被告等意圖
    營利，提供賭博場所，並且聚眾賭博，危害社會善良風俗，
    及其犯罪之動機、目的、經營賭場之時間，及犯罪後坦認罪
    愆，頗具悔意，犯後態度尚佳，以及被告丙○○為賭場之主
    要負責人，被告甲○○係場所提供者，另被告乙○○○僅係
    受僱擔任打雜、把風等一切情狀，分別量處如主文所示之刑
    ，並均諭知易科罰金之折算標準，以資懲儆。
三、扣案如附表編號1至6所示之物，均係當場賭博之器具或賭檯
    上之財物，應依刑法第266條第2項之規定，不問屬於犯人與
    否，併予宣告沒收；另扣案如附表編號7 至17所示，則均為
    被告等人所有供犯罪所用之物，爰依刑法第38條第1項第2款
    之規定，亦均併予宣告沒收。
據上論斷，應依刑事訴訟法第273 條之1第1項、第299條第1項前
段、第310條之2、第454條第1項，刑法第28條、第268條、第266
條第2項、第55條、第41條第1項前段、第38條第1項第2款，刑法
施行法第1條之1第1項、第2項前段，判決如主文。
中    華    民    國    97    年    4     月    3     日
                  刑事第六庭  法  官  高英賓
上正本證明與原本無異。
如不服本判決，應於收受送達後10日內向本院提出上訴書狀（應
敘述具體理由並附繕本）。
上訴書狀如未敘述理由，應於上訴期間屆滿後20日內補提理由書
於本院。
                              書記官  司立文
中    華    民    國    97    年    4     月     3    日
附表：應沒收之扣案物品
┌──┬───────────────────┬────┬──┐
│編號│ 品                                名 │ 數量   │單位│
├──┼───────────────────┼────┼──┤
│ １ │抽頭金                                │3,700   │元  │
├──┼───────────────────┼────┼──┤
│ ２ │賭金                                  │22,500  │元  │
├──┼───────────────────┼────┼──┤
│ ３ │骰子                                  │15      │顆  │
├──┼───────────────────┼────┼──┤
│ ４ │門風                                  │5       │組  │
├──┼───────────────────┼────┼──┤
│ ５ │牌尺                                  │8       │支  │
├──┼───────────────────┼────┼──┤
│ ６ │麻將                                  │5       │副  │
├──┼───────────────────┼────┼──┤
│ ７ │賭客所打圈數統計表                    │1       │張  │
├──┼───────────────────┼────┼──┤
│ ８ │賭客向負責人借貸現金計簿              │1       │本  │
├──┼───────────────────┼────┼──┤
│ ９ │賭客所打圈數統計簿                    │1       │本  │
├──┼───────────────────┼────┼──┤
│１０│賭客聯絡簿                            │1       │本  │
├──┼───────────────────┼────┼──┤
│１１│員工輪值簿                            │1       │本  │
├──┼───────────────────┼────┼──┤
│１２│空白本票(0000000-0000000)             │1       │本  │
├──┼───────────────────┼────┼──┤
│１３│監視器螢幕                            │1       │台  │
├──┼───────────────────┼────┼──┤
│１４│監視鏡頭                              │1       │支  │
├──┼───────────────────┼────┼──┤
│１５│客人借支明細表                        │202     │張  │
├──┼───────────────────┼────┼──┤
│１６│營業明細表                            │217     │張  │
├──┼───────────────────┼────┼──┤
│１７│租賃契約書                            │1       │本  │
└──┴───────────────────┴────┴──┘
附錄本案論罪科刑法條全文：
刑法第268 條：
意圖營利，供給賭博場所或聚眾賭博者，處3 年以下有期徒刑，
得併科3 千元以下罰金。


司法院資訊處製作；財團法人民間司法改革基金會備份。
